【裁判字號】    97,消債更,179
【裁判日期】    970606
【裁判案由】    更生事件
【裁判全文】
臺灣士林地方法院民事裁定           97年度消債更字第179號
債  務  人  甲○○○○○○
上列債務人因消費者債務清理更生事件，聲請保全處分，本院裁
定如下：
    主  文
聲請駁回。
    理  由
一、按法院就更生之聲請為裁定前，得因利害關係人之聲請或依
    職權，以裁定為停止對於債務人財產強制執行程序之保全處
    分，消費者債務清理條例第19條第1 項第3 款固有明文。惟
    保全處分，係於法院就更生之聲請為裁定前，為防杜債務人
    之財產減少，維持債權人間之公平受償，及使債務人有重建
    更生之機會，始有保全處分之必要，此觀諸消費者債務清理
    條例第19條立法說明即明。
二、聲請意旨略以：伊因財務困難，陷於不能清償債務，業已提
    出更生聲請於本院審理中。然債權人友邦國際信用卡股份有
    限公司已聲請，經本院97年度執勇字第8811號強制執行事件
    按月執行伊薪資債權（下稱系爭執行程序），爰依消費者債
    務清理條例第19條第1 項第3 款聲請准予停止系爭執行程序
    之保全處分等語。
三、經查，本件債務人聲請保全處分，未據其釋明必要性，已難
    准許。況且，更生事件中保全處分之必要性，係需考量是否
    有助於防杜債務人之財產減少，維持債權人間之公平受償，
    及使債務人有更生之機會等立法意旨，並非債務人已聲請更
    生事件，即有保全處分之必要。次查，債務人對於第三人之
    債權，係維持債務人及其共同生活之親屬生活所必須者，不
    得為強制執行，強制執行法第122 條訂有明文。是依上揭規
    定，債務人對第三人之薪資債權，本即限於非債務人及其共
    同生活之親屬生活所必須者，始得強制執行，已考慮債務人
    生活需要，不致對債務人之基本生活條件造成不利影響，並
    無阻礙債務人重建更生之機會。況依債務人所陳報之聲請前
    兩年內薪資所得，以保全處分原則上不逾60日，至多120 日
    之規定觀之（消費者債務清理條例第19條第2 項規定參照）
    ，強制執行程序停止與否，於債務人所陳報總額新臺幣159
    萬6,697 元債權之公平受償，影響甚低，限制債權人就債務
    人薪資債權行使權利，對於維持債權人間公平受償實質上亦
    無助益。綜酌以上各情，暨兼顧債權人權益考量，本院認尚
    無停止系爭執行程序之必要。從而，債務人聲請保全處分，
    於法不合，應予駁回。
四、爰裁定如主文。
中    華    民    國    97    年    6     月    6    日
                  民事第三庭  法      官  施月燿
上為正本係照原本作成。
如不服本裁定，應於裁定送達後10日內，以書狀向本院提出抗告
，並繳納抗告費新臺幣1 千元。
中    華    民    國    97    年    6    月     6    日
                              書  記  官  于耀文


司法院資訊處製作；財團法人民間司法改革基金會備份。
